【裁判字號】    99,抗,595
【裁判日期】    990525
【裁判案由】    聲請撤銷緩刑
【裁判全文】
臺灣高等法院刑事裁定                   99年度抗字第595號
抗  告  人
即  受刑人  甲○○
上列抗告人因聲請撤銷緩刑案件，不服臺灣板橋地方法院中華民
國99年4 月23日裁定（99年度撤緩字第80號），提起抗告，本院
裁定如下：
    主  文
原裁定撤銷，發回臺灣板橋地方法院。
    理  由
一、原裁定意旨略以：本案受刑人因犯傷害案件，經原法院以97
    年度易字第2505號判決判處有期徒刑2月，緩刑2年，並應向
    被害人王展支付新臺幣（下同）3萬5千元，於98年1 月16日
    確定。本案受刑人因傷害案件，經原法院於97年12月18日以
    97年度易字第2505號判決判處有期徒刑2月，緩刑2年，並應
    於98年4月5日前向被害人王展支付3萬5千元，於98年1 月16
    日確定，且經移送臺灣板橋地方法院檢察署以98年度執緩字
    第22號通知執行，迄今尚未履行完畢等情，有上揭刑事判決
    、臺灣高等法院被告前案紀錄表、臺灣板橋地方法院檢察署
    送達證書、臺灣板橋地方法院檢察署檢察官執行附條件緩刑
    案件通知書、該署公務電話紀錄單及本院電話紀錄在卷可按
    ，是受刑人顯有違反刑法第74條第2項第3款所定負擔之情形
    。受刑人既未對上開刑事判決提起上訴，致該案因而確定，
    可徵受刑人已折服該案判決，並對該判決所定之負擔條件予
    以認同，卻於嗣後無故不履行該判決命依刑法第74 條第2項
    第3 款規定所宣告應向被害人支付3萬5千元之負擔，足認其
    違反情節重大，且亦無從再預期受刑人猶能恪遵相關法令規
    定，顯見原宣告之緩刑難收其預期效果，而有執行刑罰之必
    要，核與刑法第75條之1第1項第4 款之規定相符，爰依刑事
    訴訟法第476條之規定裁定撤銷緩刑宣告等語。
二、抗告意旨略以：已履行並給付金額等語。
三、經查：
  (一)按緩刑制度設計之本旨，除可避免執行短期自由刑之流弊外
    ，主要目的係在獎勵惡性較輕者使其遷善，而經宣告緩刑後
    ，若有具體事證足認受宣告者並不因此有改過遷善之意，即
    不宜給予緩刑之寬典，乃另有撤銷緩刑宣告制度。又受緩刑
    之宣告而違反刑法第74條第2項第1款至第8 款所定負擔情節
    重大者，足認原宣告之緩刑難收其預期效果，而有執行刑罰
    之必要者，得撤銷其宣告，刑法第75條之1第1項第4 款固有
    明文規定。惟考其立法意旨略以：修正條文第74條第2 項增
    列法院於緩刑期間內，得命犯罪行為人於緩刑期內應遵守之
    事項（例如向被害人支付相當數額、向公庫支付一定之金額
    、接受精神、心理輔導、提供義務勞務或其他為預防再犯之
    事項），明定違反該條所定事項情節重大者，得撤銷其緩刑
    宣告，以期週延，且本條採用裁量撤銷主義，賦與法院撤銷
    與否之權限，實質要件即以「足認原宣告之緩刑難收其預期
    效果，而有執行刑罰之必要」，供作審認之標準。至於所謂
    「情節重大」，係指：受判決人顯有履行負擔之可能，而隱
    匿或處分其財產、故意不履行、無正當事由拒絕履行或顯有
    逃匿之虞等情事而言。準此，上揭「得」撤銷緩刑之情形，
    法官應依職權本於合目的性之裁量，妥適審酌被告於緩刑期
    間內違反應遵守事項之情節是否重大，是否已難收其預期之
    效果，而確有執行刑罰之必要，此與刑法第75條第1項所定2
    款要件，有一具備，即毋庸再行審酌其他情狀，應逕予撤銷
    緩刑之情形不同。
  (二)本案抗告人因傷害案件，經原法院於97年12月18日以97年度
    易字第2505號判決判處有期徒刑2月，緩刑2年，並應於98年
    4月5日前向被害人王展支付3萬5000元，於98年1月16日確定
    ，且經移送臺灣板橋地方法院檢察署以98年度執緩字第22號
    通知執行，此有上揭刑事判決、臺灣高等法院被告前案紀錄
    表、臺灣板橋地方法院檢察署送達證書、臺灣板橋地方法院
    檢察署檢察官執行附條件緩刑案件通知書在卷可考。抗告人
    於前揭緩刑宣告後，經臺灣板橋地方法院檢察署、原法院電
    話詢問結果，抗告人固回稱於98年4月5日以前已給付被害人
    王展1 萬元，餘款尚未給付完畢，有臺灣板橋地方法院檢察
    署公務電話紀錄單及原法院電話紀錄在卷可按，惟抗告人提
    出其於99年4月22日已將餘款2萬5000元支付予被害人王展之
    證明，有卷附收據影本、合作金庫商業銀行新樹分行支票影
    本乙紙可考。抗告人如於99年4 月22日已向被害人支付餘款
    完畢，是否尚有違反刑法第74條第2項第3款情節重大，且亦
    無從再預期受刑人猶能恪遵相關法令規定，顯見原宣告之緩
    刑難收其預期效果之情形，非無再為研求之餘地，原裁定未
    審酌及此，即認受刑人有違反刑法第74條第2項第3款情節重
    大，且亦無從再預期受刑人猶能恪遵相關法令規定，顯見原
    宣告之緩刑難收其預期效果之情形，於99年4 月23日裁定准
    許檢察官聲請撤銷緩刑，尚有未洽，抗告人提起本件抗告，
    尚非全無理由，為兼顧抗告人審級利益，應由本院將原裁定
    撤銷，並發回原法院續查，另為妥適之裁定。
據上論斷，依刑事訴訟法第413 條前段，裁定如主文。
中    華    民    國    99    年    5     月    25    日
                  刑事第三庭  審判長法  官  陳博志
                                    法  官  劉興浪
                                    法  官  許文章
以上正本證明與原本無異。
不得再抗告。
                                    書記官  蔡慧娟
中    華    民    國    99    年    5     月    25    日

司法院資訊處製作；財團法人民間司法改革基金會備份。
